# 求助陈版主，合并抵消中，暂估材料怎么抵消？

提问人：yy123 时间：2017-08-16 13:10:39
陈版主，您好！ A、B公司为合并关联方，B为采购方，采购存货时，暂估一批材料。 在做合并关联方抵消分录时，由于B公司未暂估进项税，那么抵消分录怎么做？ 现行增值税条例不许暂估进项税。

回答人：chenyiwei
在编制合并报表时，可以先做一笔模拟调整：借：其他流动资产，贷：应付账款——A，将A、B之间的内部往来金额调整一致，这样内部往来就可以正常抵销了。 上述其他流动资产在合并报表层面继续保留，代表本合并集团现在缴纳的增值税中后续将收回的部分，在合并报表层面，其意义不是暂估的进项税额，而是代表预缴的税款。